臺灣臺南地方法院刑事判決
111年度訴字第127號
公  訴  人  臺灣臺南地方檢察署檢察官
被      告  林文祥



上列被告因違反毒品危害防制條例案件，經檢察官提起公訴（11
0年度偵字第21374號），本院以簡式審判程序判決如下：
    主  文
林文祥轉讓第一級毒品，累犯，處有期徒刑柒月。
    事實及理由
一、被告林文祥所犯，係死刑、無期徒刑、最輕本刑為3年以上
    有期徒刑以外之罪，其於準備程序被訴事實為有罪之陳述，
    經受命法官告知簡式審判程序之旨，並聽取其與公訴人之意
    見後，本院合議庭裁定由受命法官獨任進行簡式審判程序。
二、本件犯罪事實及證據，均引用檢察官起訴書之記載（如附件
    ），並就證據部分增列：被告於本院審理時之自白。
三、核被告所為，係犯毒品危害防制條例第8條第1項之轉讓第一
    級毒品罪。其因轉讓而持有第一級毒品海洛因之低度行為，
    為轉讓之高度行為所吸收，不另論罪。被告前有起訴所載施
    用毒品前案經執行有期徒刑完畢之紀錄，有其前案紀錄表可
    稽，其於刑之執行完畢後，5年內再故意犯本件有期徒刑以
    上之罪，為累犯，參酌釋字第775號解釋意旨，被告構成累
    犯之前案為施用毒品，本案則為轉讓毒品，兩者罪質相類，
    而被告經前案執行後，應知毒品危害之嚴重性，仍再犯本案
    ，擴散毒害，足見具有特別惡性且對於刑罰之反應薄弱，應
    加重其刑。又被告於偵查及本院審理中均自白犯行，符合上
    開條例第17條第2項之規定，應減輕其刑，並先加後減之。
四、爰審酌被告轉讓第一級毒品予他人施用，戕害他人身心，助
    長毒品流通擴散，至為不該，惟念其犯後坦承犯行，態度良
    好，轉讓次數僅1次，數量不多，兼衡其於本院所述之教育
    程度、工作及生活狀況等一切情狀，量處如主文所示之刑。
據上論斷，應依刑事訴訟法第299條第1項前段、第273條之1第1
項、第310條之2、第454條第2項，毒品危害防制條例第8條第1項
、第17條第2項，刑法第11條前段、第47條第1項，判決如主文。
本案經檢察官王鈺玟提起公訴，檢察官紀芊宇到庭執行職務。
中　　華　　民　　國　　111 　年　　3 　　月　　7 　　日
　　　　　　　　　刑事第十一庭  法　官　周宛瑩
以上正本證明與原本無異。
如不服本判決應於收受本判後20日內向本院提出上訴書狀，並應
敘述具體理由。其未敘述上訴理由者，應於上訴期間屆滿後20日
內向本院補提理由書狀（均須按他造當事人之人數附繕本）「切
勿逕送上級法院」。
  　　　　　　　　　　　　　　　書記官　李諾櫻
中　　華　　民　　國　　111 　年　　3 　　月　　7 　　日
附錄論罪法條：
毒品危害防制條例第8條第1項
轉讓第一級毒品者，處1年以上7年以下有期徒刑，得併科新臺幣
1百萬元以下罰金。
附件：
臺灣臺南地方檢察署檢察官起訴書
                                    110年度偵字第21374號
　　被　　　告　林文祥　男　OO歲（民國00年0月0日生）
　　　　　　　　　　　　住高雄市○○區○○路00巷00號
                      (另案在法務部矯正署臺南二監執行中                        ，目前借提離監至法務部矯正署高雄                        監獄)
　　　　　　　　　　　　國民身分證統一編號：Z000000000號
上列被告因違反毒品危害防制條例案件，業經偵查終結，認應提
起公訴，茲將犯罪事實及證據並所犯法條分敘如下：
　　　　犯罪事實
一、林文祥前因毒品案件，經臺灣高雄地方法院以105年度簡字
    第3591號判決有期徒刑3月確定，另經臺灣橋頭地方法院以1
    05年度簡字第4296號判決有期徒刑3月確定，2案定應執行有
    期徒刑5月，於民國106年3月15日易科罰金執行完畢。詎仍
    不知悔改，明知海洛因係毒品危害防制條例第2條第2項第1
    款所定之第一級毒品，不得持有、轉讓及販賣，竟基於轉讓
    第一級毒品海洛因之犯意，於109年3月間某時，在其位在高
    雄市○○區○○路00巷00號之住處，轉讓數量不詳(未達10公克)
    之第一級毒品海洛因與周昆右施用。嗣周昆右於110年4月19
    日遭警查獲採尿前72小時內某時許施用後，為警採尿送驗，
    呈嗎啡陽性反應，始知悉上情。
二、案經臺灣橋頭地方檢察署簽分陳請臺灣高等檢察署檢察長核
    轉偵辦。
　　　　證據並所犯法條
一、證據清單
編號 證據名稱 待證事實 1 被告林文祥於偵查中之供述 坦承因周昆右會幫其修理車子，故無償提供第一級毒品海洛因供周昆右施用之事實，惟辯稱不記得提供周昆右毒品之時間。 2 證人周昆右於偵查中具結之證述 其於110年4月19日採尿前施用之第一級毒品海洛因係被告林文祥於其109年3月觀察勒戒前後免費提供給其施用的。 3 高雄市政府警察局六龜分局毒品案件嫌犯代號與真實姓名對照表、110年管制毒品嫌疑人尿液代碼與姓名對照登記表、正修科技大學超微量研究科技中心報告編號O00-0000-000尿液檢驗報告 證人周昆右於110年4月19日下午6時10分經警採尿送驗，結果呈嗎啡陽性反應。 
二、核被告所為，係違反毒品危害防制條例第8條第1項之轉讓第
    一級毒品罪嫌。被告曾受有期徒刑之執行完畢（有本署刑案
    資料查註紀錄表附卷可參）後，5年內故意再犯本件有期徒
    刑以上之罪，為累犯，請依刑法第47條第1項規定加重其刑
    。
三、依刑事訴訟法第251條第1項提起公訴。
　  此　致
臺灣臺南地方法院
中　　華　　民　　國　 110　　年　　12　　月　　21　　日
　　　　　　　　　　　　　    檢察官  王鈺玟
本件證明與原本無異
中　　華　　民　　國　 110　　年　　12　　月　　29　　日
                              書記官  李姵穎 
附錄所犯法條:
毒品危害防制條例第8條
轉讓第一級毒品者，處 1 年以上 7 年以下有期徒刑，得併科新
臺幣 1 百萬元以下罰金。
轉讓第二級毒品者，處 6 月以上 5 年以下有期徒刑，得併科新
臺幣 70 萬元以下罰金。
轉讓第三級毒品者，處 3 年以下有期徒刑，得併科新臺幣 30
萬元以下罰金。
轉讓第四級毒品者，處 1 年以下有期徒刑，得併科新臺幣 10
萬元以下罰金。
前四項之未遂犯罰之。
轉讓毒品達一定數量者，加重其刑至二分之一，其標準由行政院
定之。